【裁判字號】    95,交聲,100
【裁判日期】    950329
【裁判案由】    聲明異議
【裁判全文】
臺灣高雄地方法院交通事件裁定         95年度交聲字第100號
原處分機關  高雄市政府
異  議  人  甲○○
上列異議人因違反道路交通管理處罰條例案件，對於高雄市政府
民國95年1 月12日所為之處分（高市府交裁字第裁32-B00000000
號），聲明異議，本院裁定如下：
    主  文
異議駁回。
    理  由
一、按人行道不得臨時停車，道路交通安全規則笫111 條笫1 項
    笫1 款定有明文。又人行道係指專供行人通行之騎樓、走廊
    ，及劃設供行人行走之地面道路，與人行天橋及人行地下道
    ，此觀道路交通管理處罰條例笫3 條笫3 款自明（上開條例
    笫3 條規定於民國94年12月28日雖有修正公布，但上開內容
    並無變動）。次按「汽車駕駛人停車時，有下列情形之一者
    ，處新臺幣6 百元以上1 千2 百元以下罰鍰：一、在禁止臨
    時停車處所停車」、「第一項情形，交通勤務警察、依法令
    執行交通稽查任務人員或交通助理人員，應責令汽車駕駛人
    將車移置適當處所；如汽車駕駛人不予移置或不在車內時，
    得由該交通勤務警察、依法令執行交通稽查任務人員或交通
    助理人員為之」，道路交通管理處罰條例第56條第1 項笫1
    款、第3 項分別定有明文（上開條文於異議人本件94年12月
    17日行為後並無修正）。
二、異議意旨略以：異議人甲○○雖有於94年12月17日約11時許
    ，因事將異議人配偶傅馨玫車牌號碼VQ-8301 號自用小客車
    臨時停放在高雄市○○區○○路27號（實應係25號）前，復
    於同日12時許返回取回時發現已被警方拖吊等事實，但異議
    人當時停放處並無任何禁止停車之標線、標誌，自不得因警
    方為民服務，而認異議人交通違規並拖吊異議人之車輛，自
    應撤銷原處分云云。
三、按受處分人，不服第8 條主管機關所為之處罰，得於接到裁
    決書之翌日起20日內，向管轄地方法院聲明異議。經查，異
    議人於95年1 月12日收受裁決書，而異議人於同年月25日提
    起本件聲明異議，有高雄市政府交通局對違反道路交通管理
    事件不服裁決聲明異議案移送書、刑事聲明異議狀、送達證
    書各1 份附卷足稽，是異議人本件聲明異議，程序中符合法
    令規定，合先敘明。
四、本件異議人雖以上開情詞置辯。惟查，異議人確有於裁決書
    上所載時間、地點停車之情，業據異議人所自承，並有相片
    數幀在卷可佐。又上開車牌號碼VQ-8301 號自用小客車係停
    放在高雄市○○路25號「騎樓」地上，而經高雄市政府警察
    局交通大隊交通勤務警察當場舉發違規後由拖吊場配合拖吊
    等情，有高雄市政府交通局95年3 月2 日函及隨函所附照片
    等資料在卷可稽（見本院卷14至18頁），且與卷內所附異議
    人遭舉發時停放車輛之照片並無不符，自堪信為真實。而騎
    樓、走廊等處係屬人行道不得臨時停車，已如前述，是異議
    人既確有在不得臨時停車處違規停車之事實，異議人上開所
    辯，自不足採信。另異議人既有上開違規情事，其他人是否
    亦如此停車，當無礙異議人本件之處罰（即不得主張不法之
    平等），併予敘明。
五、綜上所述，異議人確有裁決書上所載在禁止臨時停車處所停
    車之違規情事，異議人前揭所辯各節，並無足取。則揆諸首
    揭法律規定，原處分機關依道路交通處罰條例第56條第1 項
    第1 款規定科以罰鍰新台幣900 元，並無違誤。異議人執上
    開情詞提起本件聲明異議，洵無理由，應予裁定駁回。
六、結論：應依道路交通案件處理辦法第19條，裁定如主文。
中    華    民    國    95    年    3     月    29    日
                  交通法庭  法  官  林永村
以上正本證明與原本無異。
如不服本裁定應於送達後5 日內向本院提出抗告狀。
中    華    民    國    95    年    3     月    29    日
                            書記官  李祥銘


司法院資訊處製作；財團法人民間司法改革基金會備份。
